【裁判字號】    97,訴,3981
【裁判日期】    971128
【裁判案由】    槍砲彈藥刀械管制
【裁判全文】
臺灣板橋地方法院刑事判決              97年度訴字第3981號
公  訴  人  臺灣板橋地方法院檢察署檢察官
被      告  乙○○
                    （現另案於台灣臺北監獄執行中）
選任辯護人  蕭守厚律師
上列被告因違反槍砲彈藥刀械管制條例案件，經檢察官提起公訴
（97年度偵字第21249 號），本院判決如下：
    主    文
乙○○未經許可，持有可發射子彈具有殺傷力之改造槍枝，處有
期徒刑年拾月，併科罰金新臺幣伍萬元，罰金如易服勞役，以
新臺幣壹仟元折算壹日；扣案仿GLOCK 廠27型半自動手槍之改造
槍枝壹枝（含彈匣壹個，槍枝管制編號0000000000號
）、非制式子彈貳顆，均沒收之。
    事    實
一、乙○○明知非經中央主管機關許可，不得持有具有殺傷力之
    手槍及子彈，竟未經許可，基於持有改造槍枝、子彈之犯意
    ，於不詳時地取得均具有殺傷力，經換裝土造金屬槍管、槍
    機製成之仿GLOCK 廠27型半自動手槍之改造槍枝1 枝（含彈
    匣1 個，槍枝管制編號0000000000號），及由金屬彈殼組合
    直徑9.0+-0.5mm金屬彈頭之非制式子彈4 顆而持有之。嗣於
    民國97年7 月16日18時許，在臺北縣五股鄉○○路217 號前
    為警查獲，並於乙○○當時所駕駛之車號EM-1491 自用小客
    車駕駛座下方扣得前述改造手槍1 枝、非制式子彈4 顆（鑑
    定時經採樣2 顆試射，餘2 顆）。
二、案經臺北市政府警察局移請臺灣板橋地方法院檢察署檢察官
    偵查起訴。
    理    由
一、按被告以外之人於審判外之陳述，雖不符前4 條之規定，而
    經當事人於審判程序同意作為證據，法院審酌該言詞陳述或
    書面陳述作成時之情況，認為適當者，亦得為證據。當事人
    、代理人或辯護人於法院調查證據時，知有第159 條第1 項
    不得為證據之情形，而未於言詞辯論終結前聲明異議者，視
    為有前項之同意，刑事訴訟法第159 條之5 定有明文。查證
    人甲○○於警詢、偵查，及證人即甲○○女友黃淑鈺於偵查
    時之證述，雖係被告以外之人於審判外之陳述，而為傳聞證
    據，然檢察官、被告乙○○及其辯護人於本院言詞辯論終結
    前，均未對之聲明異議，且本院審酌上開警、偵訊證述作成
    時情況，並無不適當之情形，是依上開規定，得作為本案證
    據。
二、訊據被告固不否認為警於其駕駛之自小客車（下稱系爭汽車
    ）查獲本案具殺傷力之改造手槍、非制式子彈（下稱系爭槍
    彈）之事實，惟矢口否認本案犯行，辯稱：系爭槍彈是為警
    查獲當天，友人甲○○駕駛系爭汽車與我共同外出時，拿給
    我看後再自行藏放於車內的，我事先並不知情云云。然查：
  (一)證人甲○○已於本院審理時到庭證稱：系爭槍彈與我無關，
    97年7 月16日我雖有駕駛系爭汽車與被告、我女友黃淑鈺共
    同外出，但全程都沒有見過任何槍彈，更沒有把系爭槍彈拿
    給被告或藏放在車內等語明確（見本院卷第67至70頁），核
    與其於警詢、偵查中所證均相符（見偵卷第50至55、77、78
    頁），參以證人黃淑鈺於偵查中亦結證稱：甲○○駕駛系爭
    汽車與被告、我共同外出當天，我在車上並沒有看到槍枝，
    而且下車時，我和甲○○攜帶的物品也都有帶走等語（見偵
    卷第89頁），足見證人甲○○所言係屬可採，則被告空言辯
    稱系爭槍彈乃先前駕車之甲○○在伊不知情下所藏放云云，
    即無從採信。至於被告辯護人聲請傳訊之證人即本案查獲員
    警江進元，於本院審理時所證僅涉及本案查獲經過、結果等
    客觀事實，內容並無從支持被告前揭辯解，自無以據為有利
    被告之認定，附此敘明。
  (二)系爭槍彈經送內政部警政署刑事警察局鑑定，結果認「送鑑
    手槍1 枝（槍枝管制編號0000000000號），係改造手槍，由
    仿GLOCK 廠27型半自動手槍製造之槍枝換裝土造金屬槍管、
    槍機而成，擊發功能正常，可供擊發適用子彈使用，認具殺
    傷力。送鑑子彈4 顆，均係非制式子彈，由金屬彈殼組合直
    徑9.0+-0.5mm金屬彈頭而成，採樣2 顆試射，可擊發，認均
    具殺傷力。」等情，有該局97年8 月15日刑鑑字第09701123
    20號槍彈鑑定書1 份在卷可稽（見偵卷第98至101 頁），則
    系爭槍彈係分屬槍砲彈藥刀械管制條例第4 條第1 項第1 款
    、第2 款所稱之槍砲、彈藥無誤；此外，並有系爭槍彈扣案
    可證。從而，本案事證明確，被告犯行堪予認定。
三、核被告所為，係犯違反槍砲彈藥刀械管制條例第8 條第4 項
    之未經許可持有可發射子彈具有殺傷力之改造槍枝罪、第12
    條第4 項未經許可持有子彈罪。又被告所持有之系爭槍彈，
    並非證人甲○○所委託、交付，已如前述；公訴人誤被告係
    受甲○○之託而代為藏放，容有未洽，惟因起訴之基本事實
    相同，爰變更起訴法條。被告以一行為，同時持有改造槍枝
    及子彈，觸犯構成要件不同之罪，為想像競合犯，應從一重
    之未經許可持有可發射子彈具有殺傷力之改造槍枝罪論處。
四、爰審酌被告有違反毒品危害防制條例、麻醉藥品管理條例、
    偽造文書、竊盜、傷害等前科，素行不良，又再犯本案，足
    見其法治觀念淡薄，所為並危害社會治安，且矢口否認犯行
    ，態度不佳，及其犯罪手段、持有槍彈數量等一切情狀，量
    處如主文所示之刑，併科罰金新台幣50,000元，兼衡被告犯
    罪情節、職業、家庭經濟狀況等一切情形，諭知罰金易服勞
    役之折算標準。扣案前揭具殺傷力之改造槍枝1 枝（含彈匣
    1 個）、未經試射之子彈2 顆，均係槍砲彈藥刀械管制條例
    第4 條第1 項第1 款、第2 款所列物品，乃未經許可不得持
    有之違禁物，不問屬於被告與否，均應依刑法第38條第1 項
    第1 款規定宣告沒收。至於具殺傷力經試射之非制式子彈2
    顆，因擊發完畢而不存在，所留彈頭、彈殼並非違禁物，均
    無庸併予宣告沒收。
據上論斷，應依刑事訴訟法第299 條第1 項前段、第300 條，槍
砲彈藥刀械管制條例第8 條第4 項、第12條第4 項，刑法第11條
前段、第55條、第42條第3 項前段、第38條第1 項第1 款，判決
如主文。
本案經檢察官彭聖斐到庭執行職務。
中    華    民    國    97    年    11    月    28    日
                  刑事第十一庭  審判長法  官  彭全曄
                                      法  官  陳正昇
                                      法  官  洪珮婷
以上正本證明與原本無異。
如不服本判決，應於送達後10日內，向本院提出上訴狀。
                                      書記官  陳永訓
中    華    民    國    97    年    11    月    28    日
附錄本案論罪科刑法條：
槍砲彈藥刀械管制條例第8 條第4 項
未經許可，持有、寄藏或意圖販賣而陳列第1 項所列槍枝者，處
3 年以上10年以下有期徒刑，併科新臺幣700 萬元以下罰金。
槍砲彈藥刀械管制條例第12 條第4 項
未經許可，持有、寄藏或意圖販賣而陳列子彈者，處5 年以下有
期徒刑，併科新臺幣3 百萬元以下罰金。


司法院資訊處製作；財團法人民間司法改革基金會備份。
